臺灣彰化地方法院刑事判決
111年度侵訴字第55號
公  訴  人  臺灣彰化地方檢察署檢察官
被      告  李世民


指定辯護人  本院公設辯護人陳志忠  
上列被告因妨害性自主案件，經檢察官提起公訴（111年度調偵
字第567號），本院判決如下： 
    主  文
李世民犯強制性交罪，處有期徒刑壹年捌月。緩刑參年，緩刑期
間付保護管束。
    犯罪事實
一、李世民與A女（代號：BJ000-A111096，民國90年生，姓名及
    年籍均詳卷）為店長及店員關係。李世民因長期愛慕A女，
    竟基於強制性交之犯意，於111年5月27日上午11時許，以更
    換濾心為由，請A女偕同至彰化縣○○鄉○○路0段000號2樓後，
    即違反A女之意願，徒手撫摸A女之胸部、下體，親吻A女之
    臉部及頸部，並以雙手將A女雙手壓制在牆壁上，嗣因A女反
    抗而滑倒在地，李世民即以身體壓制A女，並以手指插入A女
    陰道內之方式，對A女為性交行為1次。
二、案經A女訴由彰化縣警察局北斗分局報告臺灣彰化地方檢察
    署檢察官偵查起訴。
    理  由
壹、程序方面：
一、按因職務或業務知悉或持有性侵害被害人姓名、出生年月日
    、住居所及其他足資識別其身分之資料者，除法律另有規定
    外，應予保密。行政機關、司法機關及軍法機關所製作必須
    公示之文書，不得揭露被害人之姓名、出生年月日、住居所
    及其他足資識別被害人身分之資訊，性侵害犯罪防治法第12
    條第1、2項定有明文。是為免揭露證人即告訴人A女之身分
    ，依前揭規定，本案判決書，於犯罪事實欄及理由欄內關於
    證人A女之姓名不予揭露。
二、本判決所引用被告以外之人於審判外之各項言詞陳述、書面
    證據及非供述證據，檢察官、被告李世民及辯護人於本院準
    備程序中均表示同意列為證據，本院審酌該等證據之取得過
    程均為合法，與待證事實有關聯性，且於審理時逐一提示，
    檢察官、被告及辯護人對於證據能力之適格亦未爭執，故均
    得作為本案之證據。　　
貳、實體方面：
一、上揭犯罪事實，業據被告於警詢、偵訊、本院準備程序及審
    理時坦承不諱，核與證人A女於警詢及偵訊時證述之情節相
    符，且有現場圖、A女之傷勢照片、監視器錄影翻拍照片、
    受理疑似性侵害驗傷診斷書、A女手機畫面擷圖照片、受理
    各類案件紀錄表等在卷可稽，足認被告自白與事實相符。從
    而，本案事證已臻明確，被告犯行應堪認定，應依法論科。
二、論罪科刑部分：
(一)核被告所為，係犯刑法第221條第1項之強制性交罪。
(二)按刑法第59條所謂「犯罪之情狀」與同法第57條所謂「一切
    情狀」，並非有截然不同之領域，於裁判上酌減其刑時，本
    應就犯罪一切情狀，包括該第57條所列舉之事項，予以全盤
    考量，審酌其犯罪有無可憫恕之事由，以為判斷，故適用第
    59條酌量減輕其刑時，並不排除第57條所列舉10款事由之審
    酌（最高法院100年度台上字第3301號、100年度台上字第28
    55號判決意旨可參）。查被告前無犯罪前科紀錄，有臺灣高
    等法院被告前案紀錄表1份可憑，並沒有證據顯示被告有犯
    案習性而具有高度惡性；又被告犯後坦承犯行，並與證人A
    女達成調解，已賠償損害，且獲得證人A女原諒，此有本院
    調解程序筆錄及公務電話紀錄單在卷可查。本院考量被告所
    為犯行雖屬不該，然被告所犯之強制性交罪之法定刑為「3
    年以上有期徒刑」之重罪，縱科以法定最低刑度有期徒刑3
    年，猶嫌過重，爰依刑法第59條規定，酌減其刑。
(三)爰審酌被告為滿足一己私慾，率爾對證人A女為前揭犯行，
    對他人性自主權顯然缺乏尊重，實屬不該；惟考量被告坦承
    犯行之犯後態度，並與證人A女達成調解，賠償損害，獲得
    其原諒；再衡酌被告之素行、犯罪手段、所生危害、生活狀
    況及智識程度等一切情狀，量處如主文所示之刑，以示懲儆
    。　　　　
(四)被告前未曾因故意犯罪受有期徒刑以上刑之宣告，有臺灣高
    等法院被告前案紀錄表1份在卷可佐，其因一時失慮致犯此
    罪，且已與證人A女達成調解，本院認經此偵審程序及刑之
    宣告，已足促其警惕，信無再犯之虞，是上開宣告之刑，以
    暫不執行為適當，爰依刑法第74條第1項第1款之規定宣告如
    主文所示之緩刑期間，以啟自新，且依刑法第93條第1項第1
    款之規定，諭知於緩刑期間付保護管束。
據上論斷，應依刑事訴訟法第299條第1項前段，判決如主文。　
本案經檢察官邱呂凱提起公訴，檢察官詹雅萍到庭執行職務。　
中　　華　　民　　國　　111 　年　　10　　月　　28　　日
                  刑事第七庭    審判長法官  梁義順
                                法      官  林于捷
                                法      官  陳彥志
以上正本證明與原本無異。
如不服本判決應於收受判決後20日內向本院提出上訴書狀，並應
敘述具體理由；其未敘述上訴理由者，應於上訴期間屆滿後20日
內向本院補提理由書（均須按他造當事人之人數附繕本）「切勿
逕送上級法院」。
告訴人或被害人對於判決如有不服具備理由請求檢察官上訴者，
其上訴期間之計算係以檢察官收受判決正本之日期為準。
據上論斷，應依刑事訴訟法第299條第1項前段，判決如主文。　
本案經檢察官邱呂凱提起公訴，檢察官詹雅萍到庭執行職務。　
中　　華　　民　　國　　111 　年　　10　　月　　28　　日
                                 書  記  官　于淑真
附錄本案論罪科刑法條：
刑法第221條第1項
對於男女以強暴、脅迫、恐嚇、催眠術或其他違反其意願之方法
而為性交者，處3年以上10年以下有期徒刑。
前項之未遂犯罰之。